臺灣高雄地方法院刑事附帶民事訴訟判決
111年度侵附民字第6號
原     告   AV000-A110159（真實姓名詳卷）
訴訟代理人  蘇小雅律師（法扶律師）
被      告  李錫泓
上列被告因妨害性自主案件（本院111年度侵訴字第8號），經原
告提起附帶民事訴訟，請求損害賠償，本院判決如下：
    主  文
被告應給付原告新臺幣貳拾萬元，及自民國一百一十一年四月一
日起至清償日止，按週年利率百分之五計算之利息。
原告其餘之訴及假執行之聲請駁回。
本案判決原告勝訴部分得假執行。但被告如以新臺幣貳拾萬元為
原告預供擔保，得免為假執行。
    事實及理由
一、原告主張：緣原告獨力負擔家計，又突遇祖父因腦出血住院
    急需看護費用，不得已於網路上徵求小額借貸，經輾轉介紹
    ，於民國110年6月2日原告與被告以臉書通訊軟體Messenger
    聯繫後，被告得知原告因上情需錢孔急，即以疫情為由，要
    求至原告家中商談借貸事宜，並於同年月3日凌晨0時40分許
    現身於原告住處。因原告不願讓同住家人得知自己承受沉重
    經濟壓力，為免家中飼養犬隻見生人吠叫，故帶被告進入3
    樓房間內商談借貸事宜。詎料，兩人商談完畢，被告竟起色
    心，基於強制性交之犯意，將原告撲倒在其床上，原告立即
    以手推被告，喝斥不要這樣，惟因力氣不敵而無法推開，被
    告便抓住原告雙手、掀開其衣物，親吻原告胸部，再以手隔
    著褲子摸原告下體，然因原告適逢月事，被告即自行脫下褲
    子，將原告頭部強壓向自己下體，並把陰莖塞入原告口中，
    以此方式強迫原告為自己口交直至射精，爰依民法第184條
    第1項前段、第195條第1項前段規定，請求賠償精神慰撫金
    等語。並聲明：被告應給付原告新臺幣（下同）40萬元，及
    自起訴狀繕本送達翌日起至清償日止，按週年利率百分之5
    計算之利息。
二、被告則以：我沒有強迫原告跟我發生性行為，這是你情我願
    的情況下發生的，我否認犯罪等語，資為抗辯。並聲明：原
    告之訴及其假執行之聲請均駁回。
三、按因故意或過失，不法侵害他人之權利者，應負損害賠償責
    任；不法侵害他人之貞操者，被害人雖非財產上之損害，亦
    得請求賠償相當之金額，民法第184條第1項前段、第195條
    第1項前段分別定有明文。又附帶民事訴訟之判決，應以刑
    事訴訟判決所認定之事實為據，刑事訴訟法第500條前段亦
    規定甚明。經查：
　㈠前揭原告主張之侵權行為事實，業據本院以111年度侵訴字第
    8號刑事判決認定在案。則被告就其不法侵害原告之貞操權
    ，致原告受有精神上痛苦，應負非財產上損害之賠償責任乙
    節，洵無疑義。㈡
  ㈡而慰撫金之多寡，應斟酌雙方之身分、地位、資力與加害程
    度，及其他各種情形核定相當之數額，該金額是否相當，自
    應依實際加害情形與被害人所受之痛苦及雙方之身分、地位
    、經濟狀況等關係決定之。本院審酌被告與原告之年齡、渠
    等自述之學歷、經歷（見附民卷第29頁），及兩造名下之財
    產、收入情形（基於個人隱私保護，爰不細列）等，此有兩
    造稅務電子閘門財產所得調件明細表在卷可稽（見附民卷彌
    封袋）；復考量被告侵權行為之態樣為前述強制性交行為等
    一切情事，應認原告所得請求之精神慰撫金以20萬元為適當
    。
四、綜上所述，原告依民法第184條第1項前段、第195條第1項前
    段規定，請求被告給付20萬元，及自起訴狀繕本送達翌日即
    111年4月1日（見附民卷第19頁）起至清償日止，按法定週
    年利率百分之5計算之利息，為有理由，應予准許；逾此部
    分之請求，則為無理由，應予駁回。
五、本判決第1項所為金錢給付部分，原告雖陳明願供擔保請准
    宣告假執行，然本院判命被告給付之金額未逾50萬元，原告
    所請僅係促請法院注意而已，爰依刑事訴訟法第491條第10
    款規定準用民事訴訟法第389條第1項第5款之規定，依職權
    宣告假執行，並依同法第392條第2項規定，宣告被告如為原
    告預供同額擔保後，得免為假執行。至原告請求之金額經本
    院駁回部分，其假執行之聲請亦失所附麗，自應併予駁回。
六、末按本件係刑事附帶民事訴訟事件，依刑事訴訟法第505條
    第2項之規定，免納裁判費用，本案訴訟繫屬期間復未增生
    其他訴訟費用，爰不另為訴訟費用負擔之諭知。
七、本件事證已臻明確，兩造其餘攻擊及防禦方法，經核與本判
    決結果不生影響，爰不一一論述。
據上論結，本件原告之訴一部有理由、一部無理由，依刑事訴訟
法第502條、第491條第10款，民事訴訟法第389條第1項第5款、
第392條第2項，判決如主文。 　　　　
中　　華　　民　　國　　111 　年　　7 　　月　　28　　日
                刑事第十四庭  審判長法  官  呂明燕
                                    法  官  胡慧滿
                                    法　官  吳書嫺
以上正本證明與原本無異。
如不服本判決非對於刑事判決有上訴時不得上訴，並應於送達後
20日內向本院提出上訴書狀（須敘明具體理由），如未敘述上訴
理由，應於上訴期間屆滿後20日內補提理由書狀於本院（均須按
他造當事人之人數附繕本）「請勿逕送上級法院」。
中　　華　　民　　國　　111 　年　　7 　　月　　28　　日
                                    書記官  王萌莉